# 股份支付相关问题

提问人：smile900820 时间：2018-03-23 10:29:51
陈版主，您好，希望得到您的解答。 以下是我的一些理解，不知是否正确： 1 、对于无限制性条件，即未约定服务期、解锁期、业绩指标等，则在公司完成股权变更即确认全部股份支付费用。 2 、对于约定服务期或者分期解锁的股权激励方案，即使被激励员工已经获取相应的股份（股权变更已完成），但是仍然要将股份支付分期计入各受益期。 3 、股份支付的金额应当按照授予日可获得股权公允价值与员工付出对价的差异确认，即使等待期内股价发生变动。 4 、如果股权激励对象有参与生产的职工也应当按照其收益部门确认相应的成本。 5 、行权的定义应当被理解为被激励对象的股票不在受限可自由交易，而并非工商登记股权变更的概念。
希望得到您的回复

回答人：chenyiwei
1 、 2 、 3 、 5 基本合理。 4 、一般将股权激励作为一项额外薪酬，为了避免由此导致毛利率的异常波动，其损益影响一般都是列入管理费用。

提问人：hrtsex 时间：2018-03-30 14:56:57
陈版，如果股权变更和增资到位属于不同的会计期间，股份支付的金额是否应在“股权变更”当期确认？

回答人：chenyiwei
关键看授予日确定在何时。授予日是各方就股份支付方案达成一致且股份支付获得批准的日期。与股权变更和增资等具体操作不一定对应。